【裁判字號】    99,交易,86
【裁判日期】    990330
【裁判案由】    過失傷害
【裁判全文】
臺灣嘉義地方法院刑事判決              99年度交易字第86號
公  訴  人  臺灣嘉義地方法院檢察署檢察官
被      告  乙○○○
選任辯護人  汪玉蓮律師
上列被告因過失傷害等案件，經檢察官提起公訴（99年度偵字第
1943號），被告就被訴事實為有罪之陳述，經本院改依簡式審判
程序審理，判決如下：
    主  文
乙○○○犯過失傷害罪，處有期徒刑肆月，如易科罰金，以新臺
幣壹仟元折算壹日。
    犯 罪 事 實
一、乙○○○於民國98年5月24日上午5時40分許，駕駛車牌號碼
    SQ-6040號之自用小客貨車，沿嘉義縣新港鄉○○村○○路
    ，由東往西方向，行駛至中正路閃光紅燈交岔路口時，理應
    注意減速接近，先停止於交岔路口前，讓幹道車優先通行後
    認為安全時，方得續行，且依當時天候晴、晨光、柏油路面
    乾燥無缺陷、無障礙物、視距良好，並無不能注意之情事，
    竟疏未注意，未暫停禮讓幹線道車先行而貿然前行，適有甲
    ○○駕駛車牌號碼OQW-731號重型機車，沿嘉義縣新港鄉○
    ○村○○路，由北向南方向直行前來，行經新中路閃黃燈交
    岔路口時，亦疏未注意減速接近，小心通過，雙方因閃避不
    及，車輛發生碰撞致甲○○人車倒地後，使甲○○受有胸部
    及背部挫傷、背部擦傷、左胸部撕裂傷、頭部外傷併腦震盪
    、頭椎椎間盤外傷性突出等傷害。乙○○○肇事後，於有偵
    查犯罪職權之公務員或機關發覺前，即向據報到場處理之員
    警表明其為肇事車輛之駕駛人，自首並接受裁判。
二、案經甲○○訴請臺灣嘉義地方法院檢察署檢察官偵查起訴。
    理  由
一、本件係經被告乙○○○當庭表示認罪，而經本院裁定以簡式
    審判程序加以審理，則依據刑事訴訟法第273條之2、同法第
    15 9條第2項之規定，不適用傳聞法則有關限制證據能力之
    相關規定，合先敘明。
二、上揭犯罪事實業據被告於本院審理時坦承不諱，核與告訴人
    甲○○於警詢、檢察事務官詢問時之指訴相符、復有道路交
    通事故現場圖、道路交通事故調查報告表（一）、（二）、
    中國醫藥大學北港附設醫院98年6月16日診斷證明書、現場
    照片8張、臺灣省嘉雲區車輛行車事故鑑定委員會99年2月11
    日嘉雲鑑990040字第099580061 2號函及其鑑定意見書等附
    卷可稽。足認被告自白與事實相符。
三、按「汽車行駛至交岔路口，其行進、轉彎，應依下列規定：
    一、應遵守燈光號誌…」、「特種閃光號誌各燈號顯示之意
    義如左：一、閃光黃燈表示「警告」，車輛應減速接近，注
    意安全，小心通過。二、閃光紅燈表示「停車再開」，車輛
    應減速接近，先停止於交岔路口前，讓幹道車優先通行後認
    為安全時，方得續行。…」道路交通安全規則第102條第1項
    、及道路交通標誌標線號誌設置規則第211條第1項分別定有
    明文。查被告於上揭時、地駕駛前揭自用小客貨車與告訴人
    所駕駛之前揭機車發生碰撞等情，業如前述。另事故當時，
    前揭交岔路口東西方向之燈光號誌為閃光紅燈，至南北方向
    之燈光號誌為閃光黃燈等情，除經告訴人於警詢指述明確外
    ，復有道路交通事故現場圖存卷足憑。故依上開規定，被告
    駕駛自小客貨車至前揭閃光紅燈交岔路口時，即應減速接近
    ，先停止於交岔路口前，讓幹道車即告訴人所駕駛之前揭機
    車優先通行後認為安全時，方得續行，參以被告係合法考領
    有駕駛執照之人，除為被告所自承（見98年度交查字第2525
    號偵查卷第10頁），亦有卷附道路交通事故調查報告表（二
    ）之記載可稽（見前揭偵查卷第7頁），是其對於應遵守上
    開規定自應知之甚稔，且依卷附道路交通事故調查報告表所
    載，本件肇事當時係天候晴、晨光、柏油路面乾燥無缺陷、
    無障礙物、視距良好等情狀，被告並無不能注意情事，詎仍
    疏未注意上開規定，因而肇事，致告訴人受有犯罪事實欄所
    示之傷害，足徵被告之駕車行為確有過失無疑。另告訴人駕
    駛前揭機車，時速約為30至40公里，其行經上開交岔路口時
    ，依速前進，肇事前未發現被告，迄至發生碰撞才知道發生
    車禍等情，亦據告訴人於警訊時陳述明確（見前揭偵卷第12
    頁），故告訴人顯未減速接近上開交岔路口，注意安全，小
    心通過，參以告訴人於本院審理時亦陳稱其對後述鑑定意見
    認定其為肇事次因無意見等語，足認告訴人於本件事故之發
    生亦有過失至為灼然。本件經送臺灣省嘉雲區車輛行車事故
    鑑定委員會鑑定意見為：一、乙○○○駕駛自小客貨車，行
    經閃光紅燈號誌交岔路口時，支線道車未暫停讓幹線道車先
    行，為肇事主因。二、甲○○駕駛重機車，行經閃光黃燈號
    誌交岔路口，未減速接近，小心通過，為肇事次因。其認定
    被告於本件交通事故確有過失等情，則與本院上開認定一致
    。又告訴人因本件車禍而受有胸部及背部挫傷、背部擦傷、
    左胸部撕裂傷、頭部外傷併腦震盪、頭椎椎間盤外傷性突出
    等傷害等情，此有中國醫藥大學北港附設醫院98年6月16日
    診斷證明書在卷可稽，被告過失行為與告訴人之傷害結果間
    ，顯具有相當因果關係。綜上所述，本案事證已臻明確，被
    告犯行，洵堪認定，應依法論科。
四、核被告所為，係犯刑法第284條第1項前段之過失傷害罪。另
    被告肇事後，於員警據報前往處理，尚不知何人肇事時，停
    留在場並向警員承認其為肇事者，自首而接受裁判等情，有
    嘉義縣警察局道路交通事故肇事人自首情形紀錄表1份附本
    院卷足參，爰依刑法第62條前段之規定減輕其刑。爰審酌：
    (1)被告國小肄業之智識程度，前無任何犯罪前案紀錄，有
    高等法院被告前案紀錄表1份在卷可稽，素行良好；(2)告訴
    人所受傷害程度；(3)被告犯後坦承犯行，然尚未與告訴人
    成立和解，賠償告訴人之損害；(4)本件交通事故，被告為
    肇事主因，告訴人為肇事次因等一切情狀，量處如主文所示
    之刑，並諭知易科罰金之折算標準。
據上論斷，應依刑事訴訟法第273條之1第1項、第299條第1項前
段，刑法第284條第1項、第41條第1項前段、第62條前段，刑法
施行法第1條之1第1項、第2項前段，判決如主文。
本案經檢察官李志明到庭執行職務。
中    華    民    國    99    年    3    月    30    日
                  刑事第五庭    法  官  啟夫
以上正本證明與原本無異。
如不服本判決應於收受判決後10日內向本院提出上訴書狀，並應
敘述具體理由；其未敘述上訴理由者，應於上訴期間屆滿後20日
內向本院補提理由書（均須按他造當事人之人數附繕本）「切勿
逕送上級法院」。告訴人或被害人如對於本判決不服者，應具備
理由請求檢察官上訴，其上訴期間之計算係以檢察官收受判決正
本之日期為準。
中    華    民    國    99    年    3    月    30    日
                                書記官  侯麗茹
附錄本判決論罪法條全文：
刑法第284條第1項：
因過失傷害人者，處 6 月以下有期徒刑、拘役或 5 百元以下罰
金，致重傷者，處 1 年以下有期徒刑、拘役或 5 百元以下罰金
。

司法院資訊處製作；財團法人民間司法改革基金會備份。
